臺灣新竹地方法院刑事判決
111年度竹東簡字第167號
聲  請  人  臺灣新竹地方檢察署檢察官
被      告  鄧旭江


上列被告因違反毒品危害防制條例案件，經檢察官聲請簡易判決
處刑（111年度毒偵字第1572號），本院判決如下：
    主  文
鄧旭江犯施用第二級毒品罪，累犯，處有期徒刑伍月，如易科罰
金，以新臺幣壹仟元折算壹日。
    事實及理由
一、本件犯罪事實及證據，均引用檢察官聲請簡易判決處刑書之
    記載（如附件）。
二、程序部分： 
　　本案被告鄧旭江前因施用毒品案件，經本院前以109年度毒
    聲字第211號裁定送勒戒處所觀察、勒戒後，於110年8月30
    日因認為無繼續施用毒品之傾向而出所，並經臺灣新竹地方
    檢察署檢察官以109年度毒偵字第1213號為不起訴處分確定
    等情，有臺灣高等法院被告前案紀錄表在卷可稽，是其經觀
    察、勒戒執畢釋放後，於111年7月19日晚間6時為警採尿時
    起回溯96小時內之某時許，再為本案施用毒品犯行，已屬「
    3年內再犯」，顯見原實施觀察、勒戒無法收其實效，檢察
    官依法就本案聲請簡易判決處刑，核其程式並無違誤。　
三、論罪科刑　 
（一）核被告所為，係犯毒品危害防制條例第10條第2項之施用
      第二級毒品罪。其施用前持有第二級毒品之低度行為，應
      為施用第二級毒品之高度行為所吸收，不另論罪。
（二）累犯加重之說明：
      按刑法第47條第1項規定：「受徒刑之執行完畢，或一部
      之執行而赦免後，5年以內故意再犯有期徒刑以上之罪者
      ，為累犯，加重本刑至二分之一」，本案被告前於108年
      間，因施用毒品案件，經本院以108年度竹簡字第1265號
      判決判處有期徒刑4月、4月，應執行有期徒刑6月確定，
      於110年10月15日執畢出監等情，有臺灣高等法院被告前
      案紀錄表1份在卷可稽，被告於有期徒刑執行完畢後，5年
      內故意再犯有期徒刑以上之罪，依刑法第47條第1項規定
      應為累犯。參酌司法院大法官釋字第775號解釋意旨，審
      酌被告上開構成累犯之前案均為施用毒品案件，與本案所
      犯施用毒品案件罪質相同，且被告於前案執畢後仍未戒除
      毒癮，再為本案犯行，足徵被告未能因前案受刑事追訴處
      罰後產生警惕作用，又再犯本案施用毒品犯行，顯然忽視
      法律禁令，對刑罰反應力薄弱，本院經審酌後認本案加重
      最低本刑尚無罪刑不相當之情形，被告之人身自由並未因
      此遭受過苛之侵害，爰依前揭說明及刑法第47條第1項之
      規定，加重其最低本刑。
（三）爰審酌被告前因施用毒品案件，經法院裁定送觀察勒戒，
      有前揭臺灣高等法院被告前案紀錄表在卷可按，猶未能戒
      除施用毒品之惡習，復為本案施用毒品之犯行，足認被告
      戒除毒癮之意志薄弱，未衷心悛悔，兼衡施用毒品所生危
      害以自戕健康為主，對他人及社會之侵害尚非直接，且被
      告並未因本案施用毒品行為而進一步侵害其它法益，所生
      之危害尚非重大，暨其犯罪動機、目的、手段、素行、所
      生危害等一切情狀，量處被告如主文所示之刑，並諭知易
      科罰金之折算標準。
四、依刑事訴訟法第449條第1項前段、第3項、第450條第1項、
    第454條第2項，逕以簡易判決處刑如主文。
五、如不服本判決，得自收受送達之翌日起20日內向本院提出上
    訴狀，上訴於本院第二審合議庭（須附繕本）。
本案經檢察官黃立夫、蔡沛螢聲請以簡易判決處刑。
中　　華　　民　　國　　111 　年　　11　　月　　25　　日
                  竹東簡易庭   法　官　王佳惠
以上正本證明與原本無異。
如不服本判決，得自收受送達之翌日起20日內，向本院提出上訴
。
中　　華　　民　　國　　111 　年　　11　　月　　28　　日
                               書記官　黃伊婕
附錄本案論罪科刑實體法條全文：　　
毒品危害防制條例第10條第2項：
施用第二級毒品者，處3年以下有期徒刑。　　　　　
附件：
臺灣新竹地方檢察署檢察官聲請簡易判決處刑書　
                                   111年度毒偵字第1572號
　　被　　　告　鄧旭江　男　48歲（民國00年0月00日生）
　　　　　　　　　　　　住新竹縣○○鎮○○路0段00號
　　　　　　　　　　　　國民身分證統一編號：Z000000000號
上列被告因違反毒品危害防制條例案件，業經偵查終結，認為宜聲
請以簡易判決處刑，茲將犯罪事實及證據並所犯法條分敘如下：
　
　　　　犯罪事實
一、鄧旭江前因施用第二級毒品案件，經法院判處有期徒刑4月
    、4月，應執行有期徒刑6月確定，於民國110年10月15日執
    行完畢。又因施用毒品案件，經法院裁定送觀察、勒戒後，
    認無繼續施用毒品傾向，於110年8月30日執行完畢釋放，並
    經本署檢察官以109年度毒偵字第1213號為不起訴處分確定。
    詎其仍未戒除毒癮，於上開觀察、勒戒執行完畢釋放後3年內，
    又基於施用第二級毒品之犯意，於111年7月19日晚間6時為
    警採尿時起回溯96小時內之某時許，在不詳地點，以不詳方
    式，施用第二級毒品甲基安非他命1次。嗣因其為列管之毒
    品調驗人口，經警於111年7月19日晚間6時許通知其到場採
    集尿液檢體送驗，結果呈甲基安非他命陽性反應，始查悉上
    情。
二、案經新竹縣政府警察局竹東分局報告偵辦。
　　　　證據並所犯法條
一、被告鄧旭江於偵查中矢口否認施用毒品犯行，辯稱：伊沒有
    施用甲基安非他命，但採尿前1、2天，有朋友在旁邊施用，
    伊只有在旁邊看，不知道為何尿液呈甲基安非他命陽性反應
    云云。惟查，被告為警所採集之尿液經送驗後，結果呈甲基
    安非他命陽性反應，此有台灣檢驗科技股份有限公司111年8
    月2日出具之濫用藥物檢驗報告（報告編號：UL/2022/00000
    000）、新竹縣政府警察局應受尿液採驗人採驗作業管制紀
    錄（檢體編號：Z000000000000）各1份在卷可稽。又若與吸
    食第二級毒品甲基安非他命者同處一室，其吸入二手煙或蒸
    氣之影響程度，與空間大小、密閉性、吸入之濃度多寡及吸
    入時間長短等因素有關，又縱然吸入二手煙或蒸氣之尿液可
    檢出毒品反應，其可檢出之量與施用劑量、施用頻率、尿液
    採集時間點、個人體質與代謝狀況等因素有關，因個案而異
    ，其濃度亦應遠低於同處一室之施用者，有行政院衛生署管
    制藥品管理局（現已改制為衛生福利部食品藥物管理署）97
    年11月11日管檢字0000000000號函在卷可稽，且衡以第二級
    毒品甲基安非他命售價非低，施用者多僅將少量甲基安非他
    命放入玻璃球內燒烤，吸食所產生煙霧而施用，其所用之量
    甚微，供己施用恐將不足，當不致故讓其擴散他處，縱有擴
    散至他處，經空氣傳播稀釋後，倘非基於施用之故意，刻意
    接近施用者，並儘速大量吸入該氣體，其濃度亦不足使他人
    吸入並經人體代謝後，尚能從其尿液中排出並致使尿液檢驗
    呈安非他命陽性反應，是被告縱吸入二手煙，倘非存心大量
    吸入吸毒者所呼出之煙氣，尚不能於尿液中檢驗出甲基安非
    他命陽性反應，再據上開濫用藥物檢驗報告結果可知，被告
    尿液之甲基安非他命濃度達630ng/mL，已明顯高出檢驗結果
    判定基準值500ng/ml，而呈甲基安非他命陽性反應，核諸上
    開說明，顯非因與吸食毒品者共處一室致吸入俗稱「二手煙
    」所導致。綜上，被告上開所辯，純屬事後飾卸之詞，不足
    採信，被告尿液送驗結果既呈甲基安非他命之陽性反應，足
    見被告於為警採尿時往前回溯96小時內確曾有施用甲基安非
    他命之事實，是其犯嫌應堪認定。
二、核被告所為，係犯毒品危害防制條例第10條第2項之施用第二
    級毒品罪嫌。又被告前有如犯罪事實欄所載之論罪科刑及執
    行情形，有本署刑案資料查註紀錄表附卷可憑，其於有期徒
    刑執行完畢5年內，故意再犯有期徒刑以上之罪，為累犯，
    請參照司法院大法官會議釋字第775號解釋意旨，依刑法第4
    7條第1項規定加重其刑。
三、依刑事訴訟法第451條第1項聲請逕以簡易判決處刑。
　　此　　致
臺灣新竹地方法院
中　　華　　民　　國　 111　　年　　10　　月　　28　　日
　　　　　　　　　　　　　　　檢  察  官  黃立夫
                              檢  察  官  蔡沛螢
本件正本證明與原本無異
中　　華　　民　　國　 111　　年　　11　　月　　3 　　日
　　　　　　　　　　　　　　　書  記  官  劉乃瑤